【裁判字號】    96,易,1689
【裁判日期】    970926
【裁判案由】    竊盜
【裁判全文】
臺灣士林地方法院刑事判決              96年度易字第1689號
公  訴  人  臺灣士林地方法院檢察署檢察官
被      告  丙○○
                    （現因另案於臺灣臺中監獄執行中）
上列被告因竊盜案件，經檢察官聲請簡易判決處刑（96年度偵字
第8366號），本院認有刑事訴訟法第451 條之1 第4 項但書第3
款之情形，改行通常訴訟程序，並判決如下：
    主  文
丙○○共同竊盜，累犯，處有期徒刑參月，如易科罰金，以新臺
幣壹仟元折算壹日。
    事  實
一、丙○○（冒用陳朝酉名義應訊，其冒用應訊部分業經另案判
    決有罪在案）曾因竊盜案件經本院於民國85年12月16日以85
    年度易字第2303號判決，判處有期徒刑3 年，於86年2 月11
    日確定，另曾因違反麻醉藥品管理條例案件，經臺灣臺北地
    方法院於86年3 月20日以86年度易字第839 號判決，判處有
    期徒刑7 月，嗣經不服提起上訴，由臺灣高等法院於86 年6
    月30日以86年度上易字第3519號判決駁回上訴確定，上開二
    案件經臺灣高等法院於88年3 月29日以88年度聲字第348 號
    裁定定應執行刑為有期徒刑3 年5 月。復曾因竊盜案件，經
    本院於88年3 月1 日以87年度易緝字第62號判決，判處有期
    徒刑1 年10月，嗣經不服提起上訴，由臺灣高等法院於88年
    7 月7 日以88年度上易字第2466號判決上訴駁回確定，另又
    因竊盜案件，經臺灣板橋地方法院以87年度易字第1309號判
    決，判處有期徒刑1 年，於87年12月14日確定，二者經臺灣
    高等法院於88年10月30日以88年度聲字第1186號裁定，定應
    執行刑為有期徒刑2 年6 月。前開應執行刑接續執行至90年
    5 月22日因縮短刑期假釋出監，並於93年2 月28日縮刑期滿
    假釋未經撤銷，視為執行完畢。
二、詎丙○○仍不知悔改，復與乙○○（於96年7 月15日已死亡
    ，並經檢察官撤回起訴）基於意圖為自己不法所有之犯意聯
    絡，於96年7 月4 日上午11時30分許，由丙○○駕駛車牌號
    碼1101－PD號自用小客車（下稱上開自小客車）搭載乙○○
    ，前往設於臺北縣三芝鄉興華村田心子8 之2 號甲○○所經
    營之「永磐機械工廠」後，推由乙○○徒手竊取甲○○所有
    之水電錶2 個、壓力錶12個（價值共約新臺幣2000元），而
    丙○○則在場擔任把風、載運之工作。得手後，其2 人正欲
    離去之際，適為巡邏員警發覺而當場查獲，並扣得上開水電
    錶2 個、壓力錶12個。
三、案經甲○○訴由臺北縣政府警察局淡水分局報告臺灣士林地
    方法院檢察署檢察官偵查後聲請以簡易判決處刑。
    理  由
壹、程序部分：
    按檢察官聲請以簡易判決處刑之案件，經法院認為有刑事訴
    訟法第451 條之1 第4 項但書之情形者，應適用通常程序審
    判之，同法第452 條定有明文。經查，本件被告丙○○等人
    被訴竊盜一案，本院認檢察官之聲請有刑事訴訟法第451 條
    之1 第4 項但書第3 款所定之事由，不得以簡易判決處刑，
    爰依刑事訴訟法第452 條之規定，改用通常程序審判之，合
    先敘明。
貳、證據能力部分：
    本案所引用之供述及非供述證據，經本院依法踐行調查證據
    程序，檢察官及被告丙○○均不爭執各該證據之證據能力，
    且亦查無依法應排除其證據能力之情形，是後述所引用證據
    之證據能力均無疑義。
參、實體部分：
一、訊據被告丙○○固坦認於前揭時、地，其駕駛上開自小客車
    搭載原同案被告乙○○前往上址「永磐機械工廠」之事實，
    惟矢口否認有何竊盜犯行，辯稱：案發當天伊本來是要載乙○○去三芝鄉找朋友，剛好經過上址「永磐機械工廠」，乙○○就要求伊載他過去看看有無值錢的東西可以拿走，伊就
    載他過去，伊沒有下車，由乙○○下車，被警查獲時，伊才
    知道乙○○有撿到東西云云。然查：
（一）上揭事實業據原同案被告乙○○於警詢中供述明確，且經
      證人即告訴人甲○○於警詢中就其失竊之情節證述甚詳在
      卷，此外，復有贓物認領保管單1 紙及現場、贓物照片8
      幀附卷可稽。
（二）至被告雖以前揭情詞置辯，惟被告與乙○○於警詢中均就
      其等未得案發地點所有權人之同意，即由乙○○下手撿拾
      上開水電錶2 個、壓力錶12個一情供明在卷，而佐以上開
      告訴人甲○○所有之水電錶2 個、壓力錶12個等物，依社
      會通念判斷，可知性質上均屬具有價值之物，且數量上非
      在少數，及被告於本院審理中亦自承案發當日乙○○係要
      求伊載他過去看看有無值錢的東西可以拿走等情，益徵被
      告實非如其所辯其就本案完全不知情，僅止於受原同案被
      告乙○○之請託駕車搭載乙○○前往現場，而其與原同案
      被告乙○○間應確具有竊盜之犯意聯絡、行為分擔，是認
      被告上開所辯係事後卸責之詞，委無足取。
（三）本件事證已經明確，被告上揭犯行足可認定，應依法論科
      。
二、核被告丙○○所為，係犯刑法第320 條第1 項竊盜罪。被告
    丙○○與原同案被告乙○○間，就上開竊盜犯行，有犯意聯
    絡與行為分擔，為共同正犯。又被告前曾受如上揭事實欄所
    載罪刑宣告及刑之執行完畢情形，此有臺灣高等法院被告前
    案紀錄表1 份在卷可考，其於前案有期徒刑執行完畢後，5
    年以內故意再犯本件有期徒刑以上刑之罪，為累犯，應依刑
    法第47條第1 項規定加重其刑。爰審酌被告正值壯年，不思
    以正途賺取金錢，竟竊取他人所有財物，其所為對被害人造
    成財產上損失，所為非是，及被告犯罪之動機、目的、手段
    、竊得財物之價值、犯後態度、素行等一切情狀，量處如主
    文所示之刑，並諭知易科罰金之折算標準，以示懲儆。
據上論斷，應依刑事訴訟法第452 條、第284 條之1 、第299 條
第1 項前段，刑法第28條、第320 條第1 項、第47條第1 項、第
41條第1 項前段，刑法施行法第1 條之1 第1 項、第2 項前段，
判決如主文。
本案經檢察官余秉甄到庭執行職務。
中    華    民    國    97    年    9     月    26    日
                  刑事第七庭法  官  王美玲
以上正本證明與原本無異。
如不服本判決，應於收受送達後10日內向本院提出上訴書狀，其
未敘述上訴理由者，應於上訴期間屆滿後20日內向本院補提理由
書狀（均須按他造當事人之人數附繕本）。
                            書記官  林靜枝
中    華    民    國    97    年    9     月    26    日
附錄論罪科刑法條：
刑法第320 條第1 項：
  意圖為自己或第三人不法之所有，而竊取他人之動產者，為竊
  盜罪，處5 年以下有期徒刑、拘役或5 百元以下罰金。


司法院資訊處製作；財團法人民間司法改革基金會備份。
